臺北高等行政法院判決
　　　　　　　　　　　　　　　　　　 95年度訴字第01705號
　　　　　　　　　　　　　　　.
原　　　告　通達國際股份有限公司
代　表　人　丁○○（董事長）
訴訟代理人　鄭文玲　律師
　　　　　　戊○○
被　　　告　財政部臺灣省北區國稅局
代　表　人　凌忠嫄（局長）住同上
訴訟代理人　丙○○兼送達代收.
　　　　　　乙○○
上列當事人間因營業稅事件，原告不服財政部中華民國95年3 月
30日台財訴字第09500045940 號（案號：第00000000號）訴願決
定，提起行政訴訟。本院判決如下：
　　主  文
訴願決定及原處分關於罰鍰超過新台幣58,535,700元部分撤銷。
原告其餘之訴駁回。
訴訟費用由被告負擔四分之一，餘由原告負擔。
　　事  實
一、事實概要：緣原告於民國（下同）88年間無進貨事實，卻取
    得耀成企業有限公司（下稱耀成公司）、力璨企業有限公司
    （下稱力璨公司）及美奕企業有限公司（下稱美奕公司）所
    開立統一發票79紙，金額計新臺幣（下同）234,142,856 元
    （不含稅），作為進項憑證申報扣抵銷項稅額，涉嫌虛報進
    項稅額11,707,144元，案經財政部賦稅署查獲，檢附稽核報
    告節略等相關事證移由被告審理違章成立，核定補徵原告營
    業稅11,707,144元，並按所漏稅額11,707,144元處以7 倍之
    罰鍰計81,950,000元（計至百元止）。原告不服，申請復查
    ，經被告94年12月9 日北區國稅法一字第0940024558號復查
    決定書駁回；原告仍不服，向財政部提起訴願，亦遭決定駁
    回，遂向本院提起本件行政訴訟。
二、兩造聲明：
　(一)原告聲明：訴願決定及原處分均撤銷。
　(二)被告聲明：請判決超過罰鍰58,535,700元部分撤銷，原告其
              餘之訴駁回。
三、兩造之爭點：
    原告有無該79紙統一發票所載之進貨事實？
　(一)原告主張之理由：
    1.被告認為原告於88年間無進貨事實，卻取得耀成公司、力
      璨公司及美奕公司所開立統一發票79紙，金額計234,142,
      856 元，作為進項憑證申報扣抵銷項稅額，涉嫌虛報進項
      稅額11,707,144元，而所提出之證據無非是被告之稽核報
      告節略、說明書及談話筆錄為佐證，然查：
      (1)原告委託美奕公司開發為390M型之筆記型電腦，是由原
        告為主要設計者，然關於其電腦之零件模具開發測試完
        全委託美奕公司就390M型之筆記型電腦統籌發包。蓋因
        390M型筆記型電腦內零件之模具開發、軟件製作及組裝
        測試，都需要各種機器設備及人力，而原告不可能獨立
        完成電腦零件所有之項目，必須委外處理，所以美奕公
        司亦將所有電腦零件之模具提出，並一一完成測試，凡
        此有模具保管書、線路圖及測試報告可考，足證原告確
        有向美奕公司進貨之事實。
      (2)原告委託耀成公司開發590A、590S之筆記型電腦，耀成
        公司並將電腦零件之模具提出，完成線路及軟體，並一
        一完成測試，此有模具保管書、線路圖以及測試報告可
        考，足證原告確有向耀成公司進貨之事實。
      (3)原告委託力璨公司開發790S、790P、790M之筆記型電腦
        ，該公司將電腦零件之模具提出，完成軟體及線路，並
        一一完成測試，有模具保管書、線路圖及測試報告可考
        ，足見原告確有向力璨公司進貨之事實。
      (4)由以上得知，原告確實有委託上開3 家公司做筆記型電
        腦之開發、開模、測試等工作，否則原告又如何生產營
        運？因此被告質疑無進貨事實，實無理由。
    2.次查，被告稱原告有能力獨立製作完成筆記型電腦，但原
      告不可能獨立全部完成，如模具之開模，原告怎可能有能
      力或機器製成模具，原告也須委外處理，又如機器之量測
      ，原告也不可能有整套測試之設備或機器，也須委外甚至
      送到國外去量測，所以被告稱原告向3 家公司之全無進貨
      事實，並非屬實。又此3 家公司交易金額又高達7 、8 千
      萬元，且筆記型電腦確有完成出售，若無與3 家公司交易
      ，則原告又如何有筆記型電腦可以出售販賣？所以被告稱
      與3 家公司完全無進貨事實，根本違反經驗及證據法則。
    3.被告之所以認定原告與耀成等3 家公司之交易為虛偽之安
      排，其主要是依據資金往來流向，然查：
      (1)耀成公司所收取之款項，匯入陳惠洲、李惠義、孫玉春
        之帳戶，然僅有孫玉春為原告公司前任股東，且只有匯
        入1百多萬而已，其餘7千多萬元匯入陳惠洲、李惠義之
        帳戶，而陳惠洲、李惠義與原告並無任何關係，因此不
        能以耀成公司所收取之款項匯入陳惠洲、李惠義之帳戶
        ，即認為原告與耀成公司間為虛偽交易。
      (2)力璨公司所收取之款項，匯入孫玉春、王明美、王明美
        ，再匯入張文昌，最後轉匯原告。雖孫玉春為原告之前
        任股東，且只匯入2百多萬元，其餘3千多萬元匯入王明
        美帳戶，再轉匯於張文昌，雖張文昌亦為原告前任股東
        ，但張文昌並未匯入上開款項給原告，故被告並不能證
        明該資金有流回原告公司。
      (3)美奕公司所收取之款項，匯入孫玉春、陳美惠、李素華
        、謝仁傑、祖母綠企業顧問公司、李惠義，其僅有孫玉
        春為原告之前任股東，而其餘陳美惠、李素華、謝仁傑
        等人皆非原告之股東，亦與原告無任何關係，被告以所
        謂人頭戶來認定資金回流入原告帳戶，實有違證據法則
        。
      (4)由以上得知，僅有孫玉春、張文昌2人為原告公司之前
        任股東，該2人現已非原告股東，並無「資金回流」之
        情事。
    4.又查，被告稱原告與3 家公司之交易為虛偽之安排，其主
      要是依據資金往來流向，然被告所查之資金並非全部流向
      原告股東，且所謂「股東」也並非全部資金流向原告，又
      原告確有收到上述3 家公司之模具及量測報告等之進貨，
      所以以資金流向並不能完全證明原告無進貨事實；再者，
      原告位於土城工業區，有廠房設備投資上億元以上，有員
      工2 百多名，此有原告之公司簡介在卷可考，而被告以所
      謂查核資金流程來加以認定，然電子業界合作開發案，很
      多是團隊合作，所以股東間資金往來頻繁，且原告股東多
      達20幾名，故不能以股東間之資金往來即認為資金有回流
      至原告，誠有違證據法則。
    5.再者，原告為正常營運之公司，經被告已違反證據之方式
      加以認定，並加以裁罰，且科以高達5 倍之罰鍰，實無理
      由。蓋因原告確與耀成等3 家公司有業務往來，而耀成等
      3 家公司也據此申報營業收入，並無任何違法或逃漏稅捐
      之處，被告科以高達5 倍之罰鍰，亦有所違誤。
    6.耀成等3 家公司目前已無營業，因此尚難查證其生產設備
      之資料，亦有可能該3 家公司將業務再委外處理。
    7.根據原告股東孫玉春謂有1,953,500 元匯至其帳戶，並非
      資金回流，而是幫耀成公司代繳稅金。另外力燦公司也有
      代繳稅金的情形；美奕公司也有1 筆部分代繳稅金、部分
      好像是借款。
  (二)被告主張之理由：
    1.本稅部分：
      (1)按「營業人左列進項稅額，不得扣抵銷項稅額：一、購
        進之貨物或勞務未依規定取得並保存第33條所列之憑證
        者。」為行為時營業稅法第19條第1項第1款所明定。次
        按「取得虛設行號以外其他非實際交易對象開立之憑證
        申報扣抵案件：1.無進貨事實者：因其並無進貨及支付
        進項稅額之事實，其虛報進項稅額，逃漏稅款，應依營
        業稅法第51條第5款規定補稅並處罰。」為財政部83 年
        7月9日台財稅第831601371號函所明釋。
      (2)原告於首揭期間無進貨事實，取具耀成公司、力璨公司
        及美奕公司開立之統一發票79紙，作為進項憑證申報扣
        抵銷項稅額，虛報進項稅額11,707,144元，有財政部賦
        稅署稽核報告節略、說明書及談話筆錄等資料影本可稽
        ，違反前揭稅法規定，被告所屬臺北縣分局核定補徵營
        業稅額11,707,144元。原告主張其已提出與耀成等3 家
        公司之委託設計合約書、匯款單據、模具保管書、照片
        及統一發票等，足證與耀成等3 家公司確有業務往來，
        又筆記型電腦之完成，牽涉許多零件、軟體、硬體之材
        料及設施，不可能全部由原告單獨設計研發，被告僅以
        原告有申報研發費用，則認為其不需委外或外購零件，
        與事實及經驗法則相違背，且被告未具體說明原告支付
        耀成等3 家公司之款項如何透過股東張德昌等及人頭戶
        李惠義、王明美……等人做虛偽不實之安排，也與證據
        法則相違背等語。
      (3)經查依財政部賦稅署稽核報告節略及相關資料所載，原
        告係經營筆記型電腦之設計開發製造銷售，而耀成公司
        、力璨公司及美奕公司皆為其他電器（行業標準代號：
        5252-99 ）買賣業。原告委託耀成公司等3 家公司之金
        額鉅大達數千萬元，而簽訂之委託設計合約書僅乙紙，
        不符商業常情，且該3 家公司均由同一家會計事務所簽
        證，88年度營利事業所得稅申報核定資料皆未申報研究
        發展支出，財產目錄亦無任何儀器設備，並無能力從事
        筆記型電腦之開發設計、生產，且依原告88、89年度之
        帳載及研發計劃資料（原處分卷附件10至10之6 ），原
        告研發之產品筆記型電腦型號與其委託耀成公司等3 家
        公司所設計之型號完全相同，且原告亦已申報該等產品
        之相關研究發展費用，是原告應無委託耀成公司等設計
        、開發筆記型電腦之實。
      (4)有關本案交易金額245,850,000 元之支付情形，查原告
        僅提示支付耀成公司等3 家公司款項合計174,358,611
        元（耀成公司75,439,651元；力璨公司45,714,900元；
        美奕公司53,204,060元）之相關資料供核，經就原告提
        示付款資料查核結果，系爭款項自耀成等3 家公司流向
        李惠義、王明美、陳美惠、李素華（上4 人為人頭帳戶
        ，見原處分卷附件3 及3 之1 ）、張德昌、張文昌、孫
        玉春、曾耀德及林晉緯（上5 人為原告股東，見原處分
        附件2 、2 之1 ）等人之帳戶後，又電匯或轉帳回流至
        原告帳戶，是原告顯係透過虛偽不實之安排（見原處分
        卷附件5 至附件7 ），原告並未能說明系爭款項回流之
        原因，其主張有支付款項之事實乙節，核無足採。
      (5)綜上，本件原告與耀成公司、力璨公司及美奕公司間之
        交易乃虛偽不實之交易，原告主張核不足採，原核定補
        徵營業稅額11,707,144元並無不合，請予維持。
    2.罰鍰部分：
      (1)按「納稅義務人，有左列情形之一者，除追繳稅款外，
        按所漏稅額處1 倍至10倍罰鍰，並得停止其營業……五
        、虛報進項稅額者。」為加值型及非加值型營業稅法第
        51條第5 款所明定。
      (2)查按96年3 月28日修正稅務違章案件裁罰金額或倍數參
        考表規定，本案屬無進貨事實之違章情形，應按所漏稅
        額11,707,144元處5 倍罰鍰58,535,700元，原處罰鍰81
        ,950,000元應予追減23,414,300元。
    3.查耀成公司並無申報研究發展的相關費用，該3 家公司亦
      無相關之儀器設備，因此應不具設計、研發的能力。該3
      家公司之財產目錄見原處分卷的附件11之1 。
    4.就筆記型電腦部分，原告公司的工程師曾表示本身已經有
      研發，亦安排上市時間，若確再委託該3 家公司研發設計
      ，顯有矛盾之處。
    5.原告提出之付款資料，經被告查證其整個資金流程，到最
      後還是轉回原告的帳戶，此可見鈞院卷第78、80及82頁，
      茲說明如下：
      (1)鈞院卷第78頁第1 筆9,725,625 元：
        該支票確實是由耀成公司兌現，但是該公司就開立9,70
        0,000 元的支票給陳惠珊。
      (2)鈞院卷第78頁第3 筆8,186,295 元：
        原告89年4 月11日支付此筆資金，翌日（4 月12日）即
        有8,180,000 元進入李惠義的帳戶。被告認定其為人頭
        帳戶，因財政部曾函請李惠義等人前來說明，但渠等均
        未到場；此筆資金於同日（4 月12日）又匯到張德昌（
        原告公司股東）的帳戶，再於4 月13日匯入8,000,000
        元至原告公司的銀行帳戶。
 理  由
一、本件訴訟程序進行中，原告之代表人已由甲○○變更為丁○
    ○，有丁○○承受訴訟狀在本院卷頁257 可證。被告之代表
    人已由許虞哲變更為凌忠嫄，有行政院95年8 月23日院授人
    力字第0950023637號令在卷可證，茲由新任代表人具狀聲明
    承受訴訟，核無不合，應予准許。
二、原告起訴主張：原告確實有委託耀成等3 家公司做筆記型電
    腦之開發、開模、測試等工作，且資金流程清楚，詎被告以
    原告無實際交易，甚至認定無進貨之事實，核定補稅並處以
    7 倍之重罰，於法有違，為此訴請如聲明所示等語。
三、被告則以：耀成等3家公司之財產目錄並無製造之機器設備
    ，亦未申報研究發展的相關費用，不可能具設計研發之能力
    ，而原告亦已申報相關產品之相關研究發展費用，其付款資
    金大幅回流，是被告認定原告並無進貨之事實，虛報進項稅
    額，據以追繳稅款及處罰鍰，均於法有據，惟按96年3 月28
    日修正稅務違章案件裁罰金額或倍數參考表規定，本案屬無
    進貨事實之違章情形，應按所漏稅額11,707,144元處5 倍罰
    鍰58,535,700元，原處罰鍰81,950,000元應予追減23,414,
    300 元等語置辯，求為判決如聲明所示。
四、按行為時營業稅法第19條第1 項第1 款規定：「營業人左列
    進項稅額，不得扣抵銷項稅額：一、購進之貨物或勞務未依
    規定取得並保存第33條所列之憑證者。」加值型及非加值型
    營業稅法第51條第5 款規定：「納稅義務人，有左列情形之
    一者，除追繳稅款外，按所漏稅額處1 倍至10倍罰鍰，並得
    停止其營業……五、虛報進項稅額者。」
五、本件之爭執，在於原告有無該79紙統一發票所載之進貨事實
    ？
  (一)原告提出以下證據，主張其進貨之內容及金額如下：
    1.與耀成公司：590A、590S之模具投資及開發費80,000,000
      元，包括模具RD開發費，其中硬體設計30,000,000元、軟
      體設計23,000,000元、相容性可靠度測試12,000,000元、
      量試15,000,000元，此有原告提出之88年6月1日所簽訂之
      委託設計合約書、會計傳票及銷售額合計為80,000,000元
      之統一發票29紙在原處分卷所附稽核報告節略及相關資料
      影本之附件5 （下簡稱原處分卷附件5 ）、5-1 及5-2 為
      證。
    2.與力璨公司：790 （790S/P/M）開發費60,000,000元、39
      0P之開發費20,000,000元，合計80,000,000元，包括模具
      RD開發費（含軟體、硬體、測試、量試費），此有原告提
      出之88年6 月1 日所簽訂之設計合約書、會計傳票及銷售
      額合計為79,142,857元統一發票24紙在原處分卷所附稽核
      報告節略及相關資料影本之附件6 、13、6-1 及6-2 為證
      。
    3.與美奕公司：390M開發費33,000,000元、593A之開發費32
      ,000,000元，包括模具RD開發費（含軟體、硬體、測試、
      量試費）暨LCD MONITOR P/M ，H/W ，S/W ，RD開發費10
      ,000,000元，合計75,000,000元，此有原告提出之88年7
      月20日所簽訂之委託設計合約書、會計傳票及銷售額合計
      為74,999,999元統一發票26紙在原處分卷所附稽核報告節
      略及相關資料影本之附件7 、13、7-1 及7-2 為證。
  (二)惟本院認上開證據不足證明原告所主張之進貨事實，茲說明
    如下：
    1.原告於復查申請時，關於與力璨公司間之交易，另提出於
      同日（88年6月1日）簽訂之委託設計合約書，其中790S、
      790P、790M及390P之軟硬體設計，量試費分別為11,414,7
      60元、11,463,585元、11,455,185元及11,381,370元，合
      計45,714,900元，此有該合約書在原處分卷可參。查原告
      提出與力璨公司間同一日所簽訂之內容幾乎相同之2份契
      約，金額卻相差34,285,100元，質之原告，原告竟僅表示
      無法再提出說明（本院96年5月23日及96年6月20日準備程
      序筆錄參照）；再就原告自行提出之付款明細（見原處分
      卷附件1-1 ）以觀，原告亦僅列出對耀成、力璨及美奕公
      司各付款75,439,651元、45,714,900元及53,204,060元（
      此一付款流程亦非真實，詳後述），與上開79紙發票之銷
      售額（不含營業稅11,707,144元）即已相差了5 千9 百餘
      萬元，是上開各合約書之內容，已難遽信其為真實，更何
      況上開合約書之內容，相對其金額而言，簡略的有違商業
      常情。
    2.依上開3 公司88年度營利事業所得稅申報及核定資料所示
      ，該3 公司均為其他電器（行業標準代號：5252-99 ）買
      賣業，皆未申報研究發展支出，財產目錄亦無任何儀器設
      備資產負債表上亦無任何固定資產，且該3 公司之營利事
      業所得稅結算申報書竟由同一會計師陳炳星簽證，此有該
      3 公司之投資抵減申報明細表、營利事業所得稅重點查核
      報告書、申報核定通知書、營利事業所得稅申報書、資產
      負債表、財產目錄、會計師查核報告書分別在原處分卷附
      件11、11-1、11 -2 及11-3可按，是被告認該3 公司並無
      能力從事筆記型電腦之開發設計，洵屬有據。
    3.反觀原告88及89年度營利事業所得稅申報及核定資料所示
      ，原告設有獨立於生產部、品保部、行銷事業部等部門之
      外的研發部，88年度之開發機種為590A/S、390M、790S/M
      及369M，申報研發支出38,744,501元，89年度之開發機種
      則有590S、790S/M、900S/M/F/V及369M，申報研發支出29
      ,595,642元，此均有投資抵減申報明細表、組織圖、研究
      人員配置表、研發計劃等在原處分卷附件10-5及10-6可憑
      ，對照於2.所述耀成等3 公司之狀況及原告委託開發之機
      種與所申報研發之機種多有重複，益證該委託設計合約書
      內容之不實。況查，原告之研發設計人員黃文能，於93年
      10月19日至財政部賦稅署第5 組陳述以：「....筆記型電
      腦之開發，首先由公司之業務人員，調查客戶之需求，然
      後依客戶需求定出規格，再由設計人員依該規格設計出符
      合客戶需求之產品，通常開發新機種產品，從設計到完成
      大概需要3 個月到6 個月的時間。筆記型電腦之設計與模
      具之開發由兩個不同研發單位同時進行，等到設計及模具
      開發完成之後，才能送到生產線上生產。....通達公司88
      年度所開發590 、790 系列筆記型電腦全部是由公司研發
      部門所開發，並未委託其他公司開發此產品。」，此有談
      話紀錄在原處分卷附件10-3可參，亦可證明原告並無委外
      開發新機種之事實。
    4.此外，依原處分卷附件10-1所附之原告銷貨統一發票所示
      ，原告於88年9、10月間，即已銷售590S及590A型筆記型
      電腦，對照以原告主張該2機種係於88年6月1日始委託耀
      成公司設計開發並測試以觀，再參諸前段黃文能之陳述，
      更可見原告主張之不可信。
    5.再原告於復查階段提出模具保管書及照片為證，查該保管
      書均記載製造日期為88年12月間（12月30日或20日或15日
      ），以其中記載以耀成公司為模具承製廠之590S（財產編
      號M200030）及590A（財產編號M200031）觀之，其製造日
      期即均為88年12月30日，對照以原處分卷附件10之財產目
      錄所示，關於上開2模具之取得日期固亦同記載為88年12
      月30日，惟依前段所述原告於88年9 、10月間，即已銷售
      590S及590A型筆記型電腦之事實，此模具保管書之真實性
      即非無疑，尚無足為有利於原告之認定。
  (三)自資金流程來看，更可以認定本件係出於虛偽交易之安排：
    1.如前所述，原告於初查階段，曾製作對耀成、力璨及美奕
      公司各付款75,439,651元、45,714,900元及53,204,060元
      之付款明細，此有付款明細及原告公司會計周素梅93年11
      月2 日在財政部賦稅署第5 組談話筆錄在原處分卷附件1-
      1 可參，上開付款金額與原告所取得之該3 家公司之發票
      金額（不含稅），分別相差了4,560,349 元、33,427,957
      元及21,795,939元，合計相差59,784,245元，再將營業稅
      11,707,144元加進來，更相差了7 千1 百餘萬元，原告對
      於應付貨款245,850,000 元（含稅）之近3 成之資金流程
      ，已完全無法說明。
    2.就原告主張給付與耀成公司之75,439,651元資金，被告於
      訴訟中依其查得之銀行交易資料（本院卷頁92至125 ）逐
      筆核對、圈註並製作資金流向一覽表在本院卷頁91可按，
      核屬無誤，依該一覽表所示，有2 筆支票及1 筆現金，其
      餘均為電匯：
      (1)其中1 筆支票面額1,935,000 元，係由孫玉春提示兌領
        ，又查孫玉春係原告之股東（股數855,000 股），此有
        原告股東名冊在本院卷頁192以下可按。
      (2)其中4 筆電匯入耀成公司帳戶者（被告圈註為3 、5 、
        7 及9 ）者，均經去除萬元以下之尾數後，匯入李惠義
        帳戶（被告圈註為4 、6 、8 及10），再以同額匯入張
        德昌帳戶（被告圈註為16、17、18及19），嗣再大致將
        百萬元以下之尾數去除（共減去670,000 元），匯入原
        告帳戶（被告圈註為23、24、25及26）；又查依上開股
        東名冊所示，張德昌係原告之股東（股數625,000 股）
        。
      (3)其中被告圈註為12匯入耀成公司帳戶者，同額匯入李惠
        義帳戶（被告圈註為13），再以同額匯入林晉緯帳戶（
        被告圈註為20），復匯入原告帳戶（被告圈註為27），
        查依原告自行提示之股東名冊（原處分卷附件2 ），林
        晉緯曾投資原告37,000,000元。
      (4)最後一筆11,000,000元匯入耀成公司帳戶者（被告圈註
        為14），同額匯入李惠義帳戶（被告圈註為15），其中
        10,000,000元匯入曾耀德帳戶（被告圈註為21），復匯
        入原告帳戶（被告圈註為28），其中1,000,000 元匯入
        林晉緯帳戶（被告圈註為22），復匯入原告帳戶（被告
        圈註為29）；又查曾耀德亦係原告之股東（股數1,265,
        000 股），且係當時之董事，此有上開股東名冊及董監
        事名單可按 。
      (5)由以上說明可見，原告雖主張以開立支票、現金或電匯
        之方式付款，惟查該等資金，經過第3 人李惠義帳戶，
        再經過原告之股東回流至原告帳戶者，至少為62,070,0
        00元，原告就其取得上開62,070,000元之資金，未有合
        理說明，足見其資金流程亦出於虛偽之安排。
    3.就原告主張給付與力璨公司之45,714,900元資金，被告於
      訴訟中依其查得之銀行交易資料（本院卷頁128 至150 ）
      逐筆核對、圈註並製作資金流向一覽表在本院卷頁127 可
      按，經核除被告圈註為16之1,500,000 元匯入原告帳戶部
      分，係張德昌所為，而非由張文昌匯入者外（被告亦自陳
      此筆有誤，見96年3 月29日準備程序筆錄），其餘均屬無
      誤，依該一覽表所示，有2 筆支票及1 筆現金，其餘均為
      電匯：
      (1)其中1 筆支票面額2,850,600 元，係由股東孫玉春提示
        兌領。
      (2)其中2 筆電匯入力璨公司帳戶者（被告圈註為2 及4 ）
        者，同額匯入王明美帳戶（被告圈註為3 及5 ），再以
        同額匯入張文昌帳戶（被告圈註為10及11），嗣再將同
        額匯入原告帳戶（被告圈註為14及15），查依上開股東
        名冊及董監事名單所示，張文昌係原告之股東（股數11
        ,552,000股），且係當時之董事。
      (3)其餘1 筆803,485 元電匯入力璨公司帳戶者（被告圈註
        為6 ），於89年4 月17日匯入王明美帳戶11,500,000元
        被告圈註為7 ），再以同額匯入張文昌帳戶（被告圈註
        為12），嗣再將其中10,000,000元匯入原告帳戶（被告
        圈註為16）。
      (4)最後1 筆被告圈註為8 匯入力璨公司帳戶者，去除尾數
        後匯入王明美帳戶（被告圈註為9 ），再以同額匯入張
        文昌帳戶（被告圈註為13），復將其中10,000,000元匯
        入原告帳戶（被告圈註為17）。
      (5)由以上說明可見，原告雖主張以開立支票、現金或電匯
        之方式付款，惟查該等資金（第1 筆支票11,414,760元
        雖由力璨公司兌現，惟如上所述被告圈註為7 之匯款遠
        高於該次之匯款803,485 元，本院認該筆票款亦一併匯
        出），經過第3 人王明美帳戶，再經過原告之股東回流
        至原告帳戶者，至少為40,000, 000 元，原告就其取得
        上開40,000,000元之資金，未有合理說明，足見其資金
        流程亦出於虛偽之安排。
    4.就原告主張給付與美奕公司之53,204,060元資金，被告於
      訴訟中依其查得之銀行交易資料（本院卷頁152 至183 ）
      逐筆核對、圈註並製作資金流向一覽表在本院卷頁151 可
      按，核屬無誤，依該一覽表所示，有3 筆支票及6 筆電匯
      ：
      (1)3 筆支票面額合計72,000,000元，均係由股東孫玉春提
      示兌領。
      (2)其中2 筆電匯入美奕公司帳戶者（被告圈註為4 及6 ）
        者，一筆同額，另一筆去除尾數後，匯入陳美惠帳戶（
        被告圈註為5 及7 ），再以同額匯入曾耀德帳戶（被告
        圈註為16及17），嗣再各匯10,000,000元入原告帳戶（
        被告圈註為19及20）。
      (3)其中1 筆10,000,000元電匯入力璨公司帳戶者（被告圈
        註為8 ），查係曾耀德匯入，嗣再以同額匯入李素華帳
        戶（被告圈註為9 ），再以同額匯入張文昌帳戶（被告
        圈註為18），嗣再匯入原告帳戶（被告圈註為21）。
      (4)由以上說明可見，原告雖主張以開立支票或電匯之方式
        付款，惟查該等資金，經過第3 人陳美惠或李素華帳戶
        ，再經過原告之股東回流至原告帳戶者，至少為30,000
        ,000元，原告就其取得上開30,000,000元之資金，未有
        合理說明，亦足見其資金流程亦出於虛偽之安排。
   (四)綜合以上，本件原告關於進貨流程及資金流程，均係出於
     虛偽之安排，有逃漏營業稅之故意，被告認原告並無該79
     紙統一發票所載之進貨事實，依上開之規定，予以補徵稅
     額並依當時之裁量基準處以罰鍰，於法均屬有據。
六、綜上所述，原告之主張，並無可採，原處分認事用法，並無
    違誤，訴願決定遞予維持亦無不合，原告訴請撤銷本不應准
    許，惟被告依財政部96年3 月28 日 修正稅務違章案件裁罰
    金額或倍數參考表規定，為認諾之聲明，罰鍰金額應變更為
    58,535,700元（計至百元止），爰判決如主文第1 項所示，
    其餘部分則仍不准許之，應予駁回，如主文第2 項所示。
據上論結，本件原告之訴為一部有理由，一部無理由，爰依行政
訴訟法第104條、民事訴訟法第79條，判決如主文。
中　　華　　民　　國　　96　　年　 　8　　月　 30  　 日
                  第五庭審判長法  官　張　瓊　文
                              法  官　蕭　忠　仁
                              法  官　王　碧　芳
上為正本係照原本作成。
如不服本判決，應於送達後20日內向本院提出上訴狀並表明上訴
理由，如於本判決宣示後送達前提起上訴者，應於判決送達後20
日內補提上訴理由書（須按他造人數附繕本）。
中　　華　　民　　國　　96　　年　 　8　　月　 31 　  日
　　　　                      書記官  徐  子  嵐
